【裁判字號】    97,審消債更,964
【裁判日期】    970625
【裁判案由】    聲請更生程序
【裁判全文】
臺灣高雄地方法院民事裁定         97年度審消債更字第964號
聲  請  人  甲○○
上列當事人因消費者債務清理事件聲請更生，本院裁定如下：
    主  文
聲請人應於本裁定送達後十日內，補提與全體金融機構之債權人
達成合意之債務還款計畫，及如附表所示釋明不可歸責於己事由
、財產狀況說明等證明文件影本到院。
    理  由
一、按債務人與金融機構協商成立者，不得聲請更生或清算，但
    因不可歸責於己之事由，致履行顯有重大困難者，不在此限
    ；本條例施行前，債務人依金融主管機關協調成立之中華民
    國銀行公會會員辦理消費金融案件無擔保債務協商機制與金
    融機構成立之協商，準用前項之規定，消費者債務清理條例
    第151 條第5 項、第6 項分別定有明文。又聲請更生或清算
    不合程式、不備其他要件或拒絕提出關係文件者，法院應以
    裁定駁回之，但其情形可以補正者，法院應定期間先命補正
    ，復為同條例第8 條、第46條所明定。
二、經查本件債務人向本院聲請更生，雖主張：其於消費者債務
    清理條例施行前，曾依照中華民國銀行公會會員辦理消費者
    金融案件無擔保債務協商機制與金融機構成立協商，惟其有
    不能清償債務情事等云云。然聲請人未提出其如主文所示之
    還款計畫書、釋明不可歸責於己之事由及財產收入狀況等證
    明文件到院，如已遺失，則請向相關機構申請補發，爰定期
    命補正，如逾期未補正，則駁回其聲請，特此裁定。
附表：
1.聲請人97年收入證明。如有其他財產如人壽保險單或投資型保
  險單，請併陳報種類及提出證明。
2.聲請前5 年勞保、前2 年健保之投保資料（包括投保單位及投
  保金額）。
3.與全體金融機構之債權人達成合意之債務還款計畫
4.聲請人於財團法人聯合徵信中心之信用紀錄。
5.提出配偶最近2 年之國稅局財產歸屬資料及所得資料清單本。
6.目前承租房屋租賃契約影本及聲請前2 年實際支出房租之證明
  文件影本。
7.每月實際支出交通費及雜費每月13000 元、聲請人及子女每月
  勞健保費3143元、子女教育費每月15000 元、每月扶養子陳宇
  琦、陳妤婷每月共計18000 元之明細及收據等證明文件。
8.93年10月至94年12月間經營中古車買賣平均每月營業額11萬至
  13萬元，95年2 月至97年6 月間經營路邊蔬果買賣，平均每月
  營業額15000 至25000 元之報稅資料、國稅局查定銷售額或其
  他證明文件。
9.聲請人每月領取殘障津貼之金額及證明文件，如有其他補助並
  請釋明及提出證明文件。
10.其餘有不可歸責己之事由致履行顯有重大困難之相關證明文
   件（例如生病、非自願性失業等）。
中    華    民    國    97    年    6     月    25    日
              民事第五庭    法      官  林玉心
上為正本係照原本作成。
本件不得抗告。
中    華    民    國    97    年    6     月    25    日
                            書  記  官  吳韻芳


司法院資訊處製作；財團法人民間司法改革基金會備份。
